【裁判字號】    95,上訴,1632
【裁判日期】    950731
【裁判案由】    毒品危害防制條例
【裁判全文】
臺灣高等法院刑事判決                95年度上訴字第1632號
上  訴  人  臺灣士林地方法院檢察署檢察官
上  訴  人
即  被  告  甲○○
                    （現於臺灣臺北監獄附設戒治所戒治中）
指定辯護人  扶助律師  蔡雲璽律師
上列上訴人因被告毒品危害防制條例案件，不服臺灣士林地方法
院94年度訴字第277號，中華民國95年1月23日第一審判決（起訴
案號：臺灣士林地方法院檢察署93年度偵字第6663號；併辦案號
94年度偵字第4898號），提起上訴，本院判決如下：
    主  文
上訴駁回。
    事  實
一、甲○○有多項違反麻醉藥品管理條例、賭博、侵占、肅清煙
    毒條例、偽造文書、脫逃及毒品危害防制條例等前科（尚不
    構成累犯），明知安非他命係毒品危害防制條例第2條第2項
    第2款所規定之第二級毒品，不得非法販賣，竟基於販賣第2
    級毒品安非他命之概括犯意，於民國93年7月9日下午 5時許
    ，在台北縣板橋市○○路靠近華江橋之「全家便利商店」旁
    ，向綽號「阿德」之不詳真實姓名成年男子，以每半公斤賺
    取新台幣（下同）2 萬元價差之營利意圖，販入第二級毒品
    安非他命2公斤後，甲○○先於93年7月9日晚間7時許（起訴
    書誤載為下午5時許），在臺北市大同區○○○路○段與民生
    西路口，以新台幣（下同）3 萬元之價格，販賣取得來源不
    明之第2級毒品安非他命1兩（即35公克）予劉慶川（施用第
    二級毒品部分經本院以94年度上訴字第 993號判決判處有期
    徒刑10月，並與施用第一級毒品罪經判處有期徒刑 1年部分
    ，合併定應執行刑1年8月）。劉慶川（共同販賣安非他命部
    分未據起訴）因得悉甲○○有大量安非他命來源，甲○○及
    劉慶川竟基於販賣第二級毒品安非他命之犯意聯絡，推由劉
    慶川以30萬元出售半公斤安非他命之交易條件尋覓買主，甲
    ○○及劉慶川則可從中各自賺取 1萬元之利潤。嗣劉慶川覓
    得綽號「阿龍」之真實姓名不詳之成年友人同意，以上開價
    格購入半粒（按：1粒即1公斤）安非他命，劉慶川乃於93年
    7月 9日晚間8時16分41秒許，以其所有之0000000000號行動
    電話撥打甲○○所有之0000000000號行動電話，告知甲○○
    業已覓妥買主之訊息，隨即與「阿龍」共同駕車至甲○○位
    在臺北市大同區○○○路○段127號 6樓之8住處附近等候，
    「阿龍」並在車上交付30萬元予劉慶川。劉慶川即於93年 7
    月9日晚間9時20分許，攜帶該30萬元下車步行前往與甲○○
    約定之交易地點，甲○○亦攜帶自上開向「阿德」販入之 2
    公斤安非他命中，所析離出之安非他命15包（毛重509.76公
    克）離開住處，然即分別為警在臺北市○○○路 127號前及
    臺北市○○○路127號6樓電梯出口處查獲，並分別在甲○○
    身上扣得安非他命15包（毛重509.76公克），劉慶川身上查
    得「阿龍」所交付之購毒款項30萬元及非供購買毒品所用之
    自有現金5萬2600元、安非他命2包（毛重分別為35.9公克、
    4.62公克）及劉慶川所有供與甲○○聯繫販賣毒品事宜之行
    動電話SIM卡1片（門號0000000000）；另經甲○○同意搜索
    後，於其位在臺北市大同區○○○路○段127號6樓之8住處客
    廳桌上查獲安非他命 2包（毛重各為4.33公克、2.79公克）
    及甲○○所有用以分裝安非他命之分裝袋175個、電子磅秤1
    台，另在臥室梳妝台上查獲鋪散之安非他命（毛重1475公克
    ），以及甲○○所有用以聯繫毒品販賣事宜之0000000000號
    行動電話一具（廠牌：ULYCOM，手機序號 000000000000000
    ）。
二、案經台北市政府警察局中山分局報告台灣士林地方法院檢察
    署檢察官偵查起訴。。
    理  由
一、關於監聽譯文證據能力：
  (一)辯護人主張：本案通訊監察書之監聽對象係綽號「柳某」之
    人所犯槍砲案件，監聽目的和內容與本案顯然不符，而且沒
    有通知受監聽人，因此監聽程序有疑問，此部分無證據能力
    云云。
  (二)按司法警察機關於合乎通訊保障及監察法第5條第1項所規定
    之要件，偵查中向檢察官提出聲請，經由檢察官核發通訊監
    察書後，即得實施通訊監察，通訊保障及監察法第 5條定有
    明文。查本案員警對被告甲○○所使用之0000000000號行動
    電話，於93年7月9日實施監聽錄音，已依法取得檢察官核發
    之通訊監察書，有臺灣板橋地方法院檢察署93年 6月23日93
    年板檢博宙聲監續字第000464號通訊監察書一件（含通訊監
    察書電話附表一件）在卷可稽（見偵字第6663號卷第67頁至
    第68頁）。又依據該通訊監察書暨電話附表記載，監察對象
    為「柳某」，實施監察之通訊號碼共計 8支行動電話號碼（
    包含被告甲○○所使用之0000000000號行動電話），監察時
    間自93年6月23日上午10時起至93年7月22日上午10時止，監
    察方法為監聽錄音，是本案員警對被告甲○○所使用之0000
    000000號實施監聽錄音，並未逾越授權實施監察之範圍，因
    監聽錄音所取得之證據，有證據能力。至前開通訊監察書監
    察對象雖載為「柳某」以及通訊監察書中案由及涉嫌觸犯法
    條欄，雖記載為「槍砲彈刀條例（槍砲彈藥刀械管制條例第
    7條第4項）」，此應為核發通訊監察書時，依當時蒐集所得
    之證據認定受監察對象所涉嫌之犯罪類型，以及所知悉之犯
    罪嫌疑人綽號。
  (三)證人即本案查獲員警丁彥仁於原審審理中即結稱：原本不是
    為查毒品案件聲請監聽，而是為查槍砲，但在監聽過程中發
    現被告甲○○與其下游談話內容，有提到販賣毒品的事情，
    且被告甲○○下游之毒品均由甲○○所提供，所以才改成查
    緝毒品等語明確（見原審卷第 152頁）。則在檢察官據此核
    發通訊監察書後，員警依法實施監察時，因而發現其他犯罪
    之證據，既經檢察官依法准予監聽，被告甲○○於監聽期間
    對於隱私或秘密之合理期待即受到法律之限制，員警所為即
    非違法監聽。再者，被告於偵查、原審及本院審理中，均坦
    承：0000000000及0000000000均為其所持用之行動電話門號
    ，監聽譯文之內容是其通話內容無誤，僅對其通話內容之意
    義多加闡釋而已（見偵字第6663號卷第43-1頁、第 119頁）
    ，況被告於監聽過程透露犯罪行為之陳述，並非因員警監聽
    所致，其陳述係出於被告之自由意思，自可採信。尚難認監
    聽對象僅載明「柳某」而非被告，或案由及涉嫌觸犯法條並
    非毒品危害防制條例，即認無合法監聽之權源。至於通訊保
    障及監察法第15條固規定「執行機關於監察通訊結束時，應
    即請通訊監察書核發人許可後，通知受監察人。但有妨害監
    察目的之虞或不能通知者，經通訊監察書核發人許可後，不
    在此限。」、「前項但書不通知之原因消滅後，應即補行通
    知。」；如果執行監聽未發給通知，僅屬於行政程序不完備
    ，自得請求補行通知，對於監聽之證據能力，並無影響。
  (四)綜上，本案監聽符合前開通訊保障及監察法之法定程序，應
    具有證據能力。
二、訊據被告坦承有於93年 7月9日，先交付1兩安非他命予劉慶
    川，並欲於同日晚間 9時20分許，再交付「半粒」安非他命
    予劉慶川之事實，惟矢口否認有何販賣毒品安非他命犯行，
    辯稱：扣案毒品是朋友「阿德」欠伊錢用來抵債之用，伊是
    要轉讓給劉慶川，當時只是想換些現金回來，沒有想要賺錢
    的意思，警察查獲時也沒有查清楚是要販賣給誰，劉慶川第
    一次並沒有給伊錢，第二次連劉慶川的面都沒有見到就被查
    獲云云。
三、經查：93年7月9日員警在被告甲○○身上扣得之透明結晶物
    15包、住處客廳桌上扣得之透明結晶物 2包和房間化妝台上
    所扣得之散裝透明結晶物（送驗證物編號為 A，按包裝狀態
    再編號為 1至18），另在證人劉慶川身上所查得之透明結晶
    物2包（送驗證物編號為B），經送內政部警政署刑事警察局
    鑑驗結果，其中送驗證物編號A，實際總淨重為1894.65公克
    ，共取0.30 公克鑑驗用罄，總餘1894.35公克，經以呈色試
    驗法鑑驗，均呈二級毒品甲基安非他命陽性反應，隨機抽取
    編號A 送驗證物中，其中編號1、7、12、16以氣相層析質譜
    分析法鑑驗，均檢出二級毒品甲基安非他命成分，隨機抽取
    編號A送驗證物中，其中編號1、18以核磁共振分析法鑑驗，
    均檢出二級毒品甲基安非他命成分。又送驗證物編號 B，實
    際總淨重38.22公克，共取0.02公克鑑驗用罄，總餘38.20公
    克，均檢出二級毒品甲基安非他命成分，有內政部警政署刑
    事警察局93年9月8日刑鑑字第0930143951號鑑驗通知書在卷
    可憑（見偵字第6663號卷第133頁至第134頁）。
三、在證人劉慶川身上所扣得之安非他命2包中，其中1包毛重35
    .9 公克者，為證人劉慶川於93年7月9日，先以3萬元之對價
    ，在臺北市○○○路 2段與民生西路口處由被告甲○○所交
    付；又證人劉慶川因其友人「阿龍」欲以30萬元之對價，向
    被告甲○○取得「半粒」（即半公斤）安非他命，證人劉慶
    川乃於93年7月9日晚間 9時20分許，再至臺北市大同區○○
    ○路○段127號6樓之8被告甲○○住處附近等候，被告甲○○
    亦攜帶安非他命15包（毛重509.76 公克）離開住處，但於6
    樓電梯出門處即為警埋伏查獲等節，為被告所是認，並據證
    人劉慶川於警詢、偵查及原審審理中證述綦詳（見偵字第66
    63 號卷第51頁、115頁、第160頁），而「1兩」係指35公克
    ，「1粒」係指1公斤，並據被告及證人劉慶川陳明在卷（見
    偵字第6663號卷第42-1頁、第44頁、第145 頁）。上開查獲
    經過，也經證人丁彥仁至庭結證明確，稱：在監聽被告甲○
    ○之過程中，發現被告甲○○在前一週內販賣數量已有減少
    ，而藉由現譯台的反應，被告甲○○欲向綽號「阿德」之男
    子購買 2公斤之安非他命，後來再透過線上反應，發現被告
    甲○○到板檢為友人交保，但抵達板檢時被告已經離開。經
    研判後認為被告可能返回延平北路住處，且被告既購入 2公
    斤之安非他命，應會有販賣行為，從監聽譯文中也發現被告
    有聯絡買賣毒品的人，就分成兩組，一組在被告 6樓住處等
    候，另一組在樓下，等證人劉慶川到達現場時，就開始行動
    ，伊是在被告住處樓上埋伏，等被告甲○○出門時即予逮捕
    ，並查扣到如移送書所載物品等語（見偵字第6663號卷第15
    1頁、第152頁）。其中有關證人劉慶川於93年7月9日第一次
    向被告取得安非他命1包（毛重35.9公克者）部分：
  (一)有關證人劉慶川於93年7月9日第一次向被告甲○○取得安非
    他命之時間，證人劉慶川於偵查及原審審理中，雖均陳稱；
    係在下午5時許等語（見偵字第6663號卷第146頁、原審卷第
    163頁），被告甲○○也稱：是在下午5時許等語（見偵字第
    6663號卷第116頁、原審卷第169頁）。惟查：證人劉慶川及
    被告甲○○於警局初詢中，均稱：是在晚間 7時許左右（證
    人劉慶川陳述部分見偵字第6663號卷第51頁；被告甲○○供
    述部分，見偵字第6663號卷第42-1頁）。觀諸被告甲○○所
    持用之0000000000號行動電話，於93年7月9日下午 4時36分
    47秒、下午4時38分27秒、下午5時9分12秒、下午5時32分40
    秒、晚間6時24分54秒至晚間6時29分21秒為止，基地台位置
    分別係在台北縣中和市○○段633-637 地號、台北縣板橋市
    ○○路○段251號及台北縣土城市○○路152號，迄同日晚間
    7時12分24秒開始，基地台位置始轉換成臺北市○○○路○段
    235號7樓，其中被告甲○○於93年7月9日晚間 6時24分54秒
    時，尚於電話中稱：「等一下我現在在保人」等語，有監聽
    譯文附卷可憑（見偵字第6663號卷第75頁至第77頁），證人
    丁彥仁也證稱：93年7月9日當時，透過線上反應，發現被告
    到板檢為友人交保等語（見原審卷第151 頁）。則由上開基
    地台位置所標示之被告所在地點，並衡以台北縣土城市與臺
    北市○○○路○段交通所需時間，堪認被告甲○○係於當天
    晚間7時許才到達臺北市○○○路○段附近。故證人劉慶川於
    93年7月9日第一次向被告甲○○取得安非他命之時間，應以
    證人劉慶川及被告甲○○於警詢時所陳且互核相符之時間點
    即93年 7月9日晚間7時許，始屬正確。檢察官起訴書載為當
    日下午5時許，稍有出入，應予更正。
  (二)證人即警員丁彥仁雖於原審審理中到庭證稱：大約當日下午
    2、3時開始就對被告甲○○進行跟監行動，大約晚間6、7點
    左右到達被告住處，期間除發現被告與「阿德」會面以及至
    板檢為友人交保外，並未看到被告與其他人碰面，而且被告
    回到住處後並沒有再出門等語（見原審卷第 155頁）。但證
    人丁彥仁也陳稱：因伊等均是透過線上反映，且被告另持有
    一支行動電話，已為其他機關監聽，所以時間上會有落差，
    被告也可能有交叉使用的情形等情甚詳，證人丁彥仁上開所
    陳，核與現行監聽實務運作模式相符。則證人丁彥仁在執行
    跟監勤務時，因受限於現譯台傳報被告最新動態之速度快慢
    ，現譯台也不易掌握被告全數通話紀錄，致使證人丁彥仁不
    及察覺被告甲○○於晚間 7時許第一次交付安非他命予證人
    劉慶川之經過，尚與事理無違，況被告甲○○並不否認有交
    付證人劉慶川安非他命之情，是以證人丁彥仁上開證述，尚
    無瑕疵可指。
  (三)綜上所陳，被告於93年 7月9日晚間7時許，在臺北市○○○
    路○段、民生西路口，交付安非他命1兩予證人劉慶川之事實
    ，洵屬無疑。
四、被告雖辯稱：93年7月9日第一次交付毒品安非他命 1包給證
    人劉慶川時，因為證人劉慶川知道被告想要將「阿德」抵押
    換回現金，就答應要幫忙以「半粒」安非他命換30萬元，所
    以就沒有向證人劉慶川收此筆錢云云。而證人劉慶川於內勤
    檢察官訊問時雖稱：「（檢察官問：賜全給你算你多少錢？
    ）他說一包 3萬元，他沒有跟我算錢，他說如果拿多的話會
    便宜一點。」（見偵字第6663號卷第 115頁）；於原審審理
    中則稱：「（辯護人問：對你於偵訊時說：被告算我1包3萬
    元，但沒有跟我算錢的說法是否實在？）我忘記了。」（見
    原審卷第 161頁）、「（被告問：我拿東西給你時，你有無
    給過我錢？）之前那次有沒有給錢我忘記了。」（見原審卷
    第160頁）。然查：
  (一)證人劉慶川因於警詢及偵查中，對於93年 7月9日第1次向被
    告購買安非他命之價格，前後所陳並不一致，於警詢及內勤
    檢察官訊問時均稱以3萬元購買1兩（見偵字第6663號卷第51
    頁、第115 頁），但於93年12月16日檢察官訊問時，又稱：
    是以2萬 5千元購買等語（見偵字第6663號卷第145頁），經
    檢察官為確認事實，乃訊問證人劉慶川稱：「為何之前偵訊
    中說，當天下午跟甲○○買了3 萬元的安非他命？」證人劉
    慶川即答稱：「應該是3萬元…3萬元的部分，我在當天下午
    就已經以現金給付給甲○○了。」等語甚詳（見偵字第6663
    號卷第147頁）。
  (二)審酌證人劉慶川自被告處取得安非他命之頻率及次數，證人
    劉慶川於偵查中係稱：「（查獲這次是第幾次跟甲○○買毒
    品？）之前，約是在93年6、7月間曾跟甲○○買過2 次，也
    是約在同樣地點附近，我一次是買 25, 000元（一兩，實重
    約35克），總共買了2次，其中第2次買到的就是在本案中查
    到的安非他命。」等語（見偵字第6663號卷第 145頁），於
    原審審理中則稱：「（第一次的交易地點？）記憶中跟甲○
    ○沒有拿幾次，因為多半是跟朋友調。」（見原審卷第 163
    頁）、「（第一次買是否也是先用電話聯絡？）忘記了，不
    知道是不是在路上看見他，就問他有沒有毒品，有沒有再約
    時間忘記了。」（見原審卷第 164頁）。則以證人劉慶川上
    開所陳，從證人劉慶川第一次向被告拿取安非他命起，至本
    案查獲為止，其間歷時並非長久，次數也非頻繁，甚且兩人
    間也無綿密穩定之溝通管道，彼此間之信賴程度誠屬低下（
    至本案足資認定被告有販賣安非他命予證人劉慶川之事實部
    分，僅限於93年7月 9日晚間7時許一次，詳如後述），參以
    安非他命為政府嚴厲查緝之毒品，價值高昂，況被告甲○○
    於93年7月 9日晚間7時許，交付予證人劉慶川之安非他命重
    達1兩，價格也達3萬元，並非僅是單純供給證人劉慶川一、
    二次解癮所需之少量毒品，且施用毒品者經常手頭拮据，衡
    情被告甲○○應無同意證人劉慶川賒欠價款，致其日後陷於
    追索無門之窘境。尤以被告甲○○自始均以僅係欲以上開毒
    品同額換回「阿德」所積欠之款項等語資為辯解，被告更無
    再將其中部分毒品無償轉讓予證人劉慶川之理。
  (三)證人劉慶川於距離案發時點最為接近之警詢時，僅陳稱：「
    （你於昨日晚上21時10分至臺北市大同區○○○路○段127號
    做何事？）證人甲○○於 9日下午14時左右有撥電話給我，
    但是電話是我女友王玲婷接到，他告知我女友說他那裡有毒
    品安非他命，問我要不要，因此我於下午19時許左右與我朋
    友綽號「阿龍」去甲○○位於臺北市○○○路○段127號樓下
    ，我先以新台幣 3萬元向他購買一兩」等語（見偵字第6663
    號卷第51頁），就「有無交付款項」乙節，並未特別強調「
    被告未向伊收取金錢」此一異常事項。又被告於警詢中，詢
    問員警有質問被告「據你所供述劉慶川當日19時許，向你購
    買第二級毒品安非他命1兩時，並無給付約定現金新台幣3萬
    元，為何劉慶川供述有交付你現金新台幣 3萬元」等語（見
    偵字第6663號卷第42-1頁）。被告自可從詢問員警上開問題
    中，得悉證人劉慶川係為對其不利之陳述。而被告與證人劉
    慶川於警局完成警詢筆錄製作後，係同時為警提解至台灣士
    林地方法院檢察署等候內勤檢察官之訊問，此觀檢察署93年
    7月10日點名單上，被告與證人劉慶川之解到時間均為93年7
    月10日晚間6時30分即明（見偵字第6663號卷第110頁）。在
    提解過程中，因被告與證人劉慶川係同車提解並於候訊時拘
    禁在同室之內，致被告當然有勾串證人劉慶川之可能，則證
    人劉慶川於內勤檢察官訊問時所為之陳述，容有偏頗被告之
    處。再證人劉慶川於內勤檢察官訊問時，所為被告「沒有跟
    我算錢」之陳述，係立於己身為被告之地位所為，並非以證
    人之地位為陳述，故未經具結之程序；嗣於93年12月16日，
    經檢察官再以證人身分訊問，並命證人劉慶川具結，有證人
    結文一紙附卷可憑（見偵字第6663號卷第 149頁）。則證人
    劉慶川於當日偵查庭既經具結以擔保其證言之信憑性，且明
    確指稱：有交付 3萬元予被告之情，其陳述之可信性當較其
    於內勤檢察官訊問時所為之陳述為高。
  (四)證人即共同被告劉慶川於原審審理中，雖為不記憶之陳述，
    惟此或有可能確實係因證人劉慶川受時間因素之影響，致記
    憶模糊；亦有可能係因證人劉慶川迫於被告在場之壓力，致
    無從為自由陳述，也不足以推翻先前證人劉慶川於93年12月
    16日偵查中所為證述之可信性。
  (五)據上諸端，證人劉慶川於93年12月16日偵查中經具結後所為
    「已將 3萬元以現金給付給被告甲○○」之陳述，應屬可信
    。被告空言辯稱：當時並未向證人劉慶川收取金錢云云，應
    屬卸責之詞。不足為取。
五、被告再辯稱：因「阿德」積欠其 120萬元，僅是欲以「阿德
    」所交付之 2公斤毒品，換回等額之現金，並無營利之意圖
    ，被查獲當時是要將所攜帶之毒品安非他命轉讓予劉慶川，
    和劉慶川通話時說「我賺一萬你賺一萬」只是應付劉慶川的
    話云云。惟查：
  (一)被告於內勤檢察官訊問時，即供稱：「（你收下這些安非他
    命要怎麼做？）我想轉售給別人，我就打電話給劉慶川，是
    劉（慶川）的女朋友接的電話，他女朋友說劉在忙，等一下
    再打給我，劉（慶川）再回打給我，我說有人拿毒品給我抵
    押。」等語（見偵字第6663號卷第 119頁），而坦承確有販
    賣之犯意。
  (二)被告雖以扣案毒品之「阿德」用以抵償所積欠之債務等語置
    辯。然查：被告於內勤檢察官訊問時，係供稱：「（在你身
    上扣到的毒品何來？）是小郭拿給我的，是9日傍晚5點多他
    拿到我家裡給我，因他欠我一些賭債，我知道他有安非他命
    ，我就打電話假裝要跟他買，他問有多少錢，我說我是問他
    「1顆」（指1公斤）是多少錢，他說差不多60萬元，我就說
    我要拿2顆，但我有1顆的錢，另 1顆的錢明天再給他，我們
    傍晚5、6點約在板橋市○○路見面，見面時我其實沒有帶錢
    ，我就跟他說之前欠我 120萬的錢怎麼還，他說暫時沒有錢
    ，他說拿來的安非他命的錢也是要交給貨主，他說回去跟貨
    主商量後再跟我聯絡，他直接去我家找我，帶 2公斤的安非
    他命，他說不然這2顆先押在你這邊抵欠我120萬元的借款跟
    賭債，我收下後他就走了」等語（見偵字第6663號卷第 119
    頁）；並稱：「小郭」的綽號叫做「阿德」等語（見偵字第
    6663 號卷第220頁）。惟於原審準備程序中，就扣案毒品之
    來源，又改稱：是一個叫「楊志清」的人在被查獲前 1天或
    前2、3天拿至其住處借放云云（見原審卷第120 頁）；於審
    理中則再轉變為如偵查中所提出之辯解（見原審卷第 149頁
    ）。被告前後所陳不一，是否可信，已非無疑。且販賣安非
    他命係屬違法行為，非可公然為之，每次買賣之價量，亦隨
    時依雙方交情、關係之深淺、當時之資力、需求之程度、對
    行情之認知乃至政府查緝之嚴密或寬鬆等因素，機動地調整
    ，以被告於警詢中所供：係因87年間曾向人購買過毒品安非
    他命，故認為「阿德」所交付之2公斤安非他命與120萬元之
    價值相當時間云云（見偵字第6663號卷第42頁）。惟87年距
    離案發之93年已隔 6年之久，安非他命於毒品市場內之交易
    價格，時空環境早已大相逕庭，況安非他命為政府嚴厲查緝
    之第二級毒品，倘被告無管道可立即移轉完畢，顯然會遭警
    方逮獲之風險大增，豈有可能貿然同意他人以大量之安非他
    命抵償債務。故被告辯稱：安非他命是「阿德」用以抵償債
    務云云，已與情理有違。
  (三)依上開通訊監察結果，茲摘錄與本案直接相關之重要內容如
    下（全部通話內容詳見卷內譯文，以下均以A代表被告，B代
    表相對人）：
      1.93年6 月23日23時10分（被告與0000000000行動電話持
        用者之對話）
        A ：「阿德」啊，手邊有沒有？
        B ：有啊。
      2.93年6 月25日7 時30分（被告與0000000000行動電話持
        用者之對話）
        A ：怎樣？
        B ：不到1000公克，總共是850 公克，等於是四十八萬
            四千五百元。
        A ：什麼啦，我知道啦，你說850 公克，我就知道多少
            錢了。
        B ：嗯。
        A ：那你送過來啊，給我分一個500 公克，一個350 公
            克。
        B ：嗯，好。
        A ：那現在送過來啊。
        B ：好。
      3.93年6 月25日23時15分（被告與0000000000行動電話持
        用者之對話）
        A ：這個東西不行啦。
        B ：你在哪？好，那拿回來好了。怎麼勒？
        A ：那個有味道的，你怎麼拿給我啊？
        B ：那個同一批的東西啊。但是它我們這邊只有一粒白
            的。
        A ：白的這個就不行啊。白的沒用啊。
        B ：喔。
        A ：味道那麼重，拜託，你沒聞到味道嗎？
        B ：我用不會說，那它效果方面也都可以啊。
        ＊＊＊（中略）
        A ：這個不行我沒有辦法出啦。
        B ：我看明天中午我過去好了啦。我假如拿到的話過去
            跟你換，假如中午沒拿到我把錢帶過去給你。
      4.93年6 月25日23時35分（被告與0000000000行動電話持
        用者之對話）
        B ：明天中午我聯絡到我會過去拿錢再拿到你那邊給你
            。
        A ：你說怎樣？
        B ：明天中午啦，我把錢帶過去給你啦。
        A ：上一次給我那半個就不錯啊，那種就比較好。這個
            說乾的也濕濕的，所謂的乾的不是這樣叫乾。
        B ：這個我披很久了ㄟ。今天晚上我有去買了一支燈，
            那種投射燈。
        A ：那個下去照下去很快就乾了啦。
        B ：對啊，那個投射燈有熱度嘛，比較好，不然就用冷
            氣吹，效果不大。
        A ：對啊。燈照一下就乾了啊。乾巴巴的，又白又漂亮
            。
        B：我是有跟他們講，叫他們從那邊出來包裝的時候，
           就是把它弄乾比較好。
        A ：他沒空弄乾我跟你講，他秤個一千零二十、三十公
            克給人家，多個一些我們自己弄乾還可以，對不對？
        ＊＊＊（中略）
        A：他媽的。差點出給人家，信用都打壞掉了。
        ＊＊＊（中略）
        B ：奇怪，我們怎麼會有一顆那種的在裡面勒？
        A：對啊，媽的超爛的，那種東西沒有人要買。
      5.93年6 月28日4 時6 分（被告與0000000000行動電話持
        用者之對話）
        A ：有幾個？
        B ：有他媽的、一二百個。哇操。
        A ：媽的，那種東西又不是很優，一、二百個有屁用？
            阿現在有沒有便宜一點？
        B ：有啦，有便宜一點啦。那是我私人給你的啦。
      6.93年6 月28日19時27分（被告與0000000000行動電話持
        用者之對話）
        B ：有比較便宜嗎？
        A ：六十萬。
        B ：一粒喔？
        A：對。
        ＊＊＊（中略）
        B ：啊，沒有便宜一點哦？
        A ：六十萬還不夠便宜哦？
        B ：哪有，才便宜一萬而已。
        A ：外面都六十幾萬勒，我沒有騙你。
      7.93年6 月29日18時40分（被告與0000000000行動電話持
        用者之對話）
        A ：我今天拿的那個可以嗎？
        B ：可以。那個我們要出多少？包括我喔。
        A ：我算一下喔。一百二十萬好不好？
        B ：我跟人家報一百二十萬喔？
        A ：你就跟人家說一百二十萬你沒有賺，再多加個二萬
            應該可以。
        B ：好，我說看看。
        A ：但是他如果要的話，我還有再叫，因為我手上不夠
            那麼多。
      8.93年6 月30日20時08分（被告與0000000000行動電話持
        用者之對話）
        A ：喂，誰？
        B ：阿德啦。
        ＊＊＊（中略）
        A ：你這個用了也會頭痛的。
        B ：有的會這樣子ㄟ。
        A ：很多人這個頭痛的也不好搞。
        B ：我這種會啊？
        A ：會嘛，不然哪會那麼難搞。這個東西不優很差，這
            是很差的東西ㄟ。
        B ：我這種應該很正統。
      9.93年7 月9 日16時36分47秒（被告與0000000000行動電
        話持用者之對話）
        A ：你現在在哪裡？
        B ：板橋，你要幾個？
        A ：二個有嗎？我現在錢不夠先給你一個，明天再給你
            一個。
        B ：可以，我帶二個給你，你到華江橋再打電話給我。
        A ：好。
      10.93年7 月9 日16時38分27秒（被告與0000000000行動電
        話持用者之對話）
        A ：六十啦。
        B ：我可以帶你去下港拿，六十是你給我的嗎？
        A ：我賺一萬你賺一萬。
        B ：他是五十八給你？
        A ：是。
        B ：六十給他。
        A ：我賺一萬你賺一萬。
      11.93年7 月9 日20時16分41秒（被告與0000000000行動電
        話持用者之對話）
        B ： 人家錢有了，人家是要半個，三十ㄟ。
        A ：妥當有夠水。
        B ：三十！白色ㄟ。
        A ：白色ㄟ！
        B ：你是要拿一批給我？
        A ：拿去就變透明的，反正有夠水就對了。
        B ：是不能漏氣的，價錢是多少？是二十九還是三十？
        A ：三十，很水啊！
        B ：三十我賺一萬，好，是否可以給我多賺一點？
        A ：我賺一萬而已，每人賺一萬。
        B ：在我們剛才見面的地方，現在嗎？
        A ：十分鐘後。
        B ：十分鐘好。
      12.93年7月9日21時4分42秒（被告與0000000000行動電話
        持用者之對話）
        B：直接拿下來不用試了，老朋友啦！
        你快一點拿來。
        A：好，再五分鐘。
        B ：好。
  (四)參酌被告於警詢中，坦承於93年7月9日16時36分47秒之與00
    00000000行動電話持有者之通訊監察譯文中，所稱之「兩個
    」係指第二級毒品安非他命，1個代表1千公克，也就是93年
    7月9日所扣得之安非他命等語（見偵字第6663號卷第43-1頁
    ），另外93年7月9日20時16分41秒與0000000000號行動電話
    持有者之通訊監察譯文中，所談及之「半個」是指第二級安
    非他命 500公克，「三十」是指現金新台幣30萬元等語（見
    偵字第6663號卷第44頁）。又其中被告於93年6月23日23 時
    10分與0000000000及93年6月30日20時8分與0000000000號行
    動電話持有者對話時，均稱呼對方為「阿德」，被告也坦承
    綽號「阿德」之男子以0000000000號行動電話與之聯絡乙節
    （見偵字第6663號卷第43-1頁），堪信0000000000和000000
    0000均為「阿德」所持用之行動電話。再被告與0000000000
    行動電話持有者所為之通話內容，確實是證人甲○○與之對
    話內容無誤，此經證人劉慶川證述明確（見偵字第6663號卷
    第146 頁）。觀諸上開監聽譯文內容，被告甲○○與「阿德
    」以前揭行動電話的通話內容（即前揭譯文編號1、2、3 、
    4、5、8、9），多次談論有關買賣出安非他命之價格、數量
    、品質、味道，每提及安非他命係以「東西」代之，凡提及
    安非他命之數量則以「公克」或「個」（粒）為單位，甚且
    具體提及所需數量、成本價格，以及何時交付等細節。其中
    被告尚向「阿德」陳稱：「這個不行我沒有辦法出啦」（見
    前揭編號 3譯文）、「差點出給人家，信用都打壞掉了」、
    「那種東西沒有人要買」（均見前揭編號 4譯文內容），也
    向「阿德」稱：「他沒空弄乾我跟你講，他秤個一千零二十
    、三十公克給人家，多一些我們自己弄乾還可以。」（見前
    揭編號 4譯文內容）、「現在有沒有便宜一點」（見前揭編
    號5譯文內容）。在被告與0000000000、0000000000、00000
    00000 號來電者對話時，來電者也多係詢問被告價格，甚且
    議價殺價，或要求從中賺取較多差價等語（見前揭編號6、7
    、10之譯文內容）。又被告甲○○為警查獲時，臥房梳妝台
    上鋪散有安非他命，正以投射燈照射，此為證人丁彥仁於原
    審到庭證稱在卷（見原審卷第 154頁），此與被告與「阿德
    」於前揭譯文中，二人討論因安非他命過於潮濕品質不佳，
    無法交付予買家，故需自行使用照射燈以蒸發安非他命所含
    水分等情也屬相符。再被告與證人劉慶川對話時，證人劉慶
    川係具體向被告表明需求的數量為「半個」「半粒」（即50
    0 公克之安非他命），被告也向證人劉慶川保證品質上為「
    白色、很水」，並說明從中可賺得之利潤各係若干，以及討
    論交付毒品之時間、地點等，故綜合上開諸多對話情節，參
    以一般民眾普遍認知毒品之非法交易，政府一向查禁森嚴，
    且重罰不寬貸，衡諸經驗法則，倘非有利可圖絕無平白甘冒
    被重罰高度風險之理，則將上開通話譯文內容，與被告甲○
    ○及證人劉慶川二人前揭供述各情節，參互勾稽，綜合研判
    即可得知，被告甲○○於93年 6月23日以前，即已透過「阿
    德」取得安非他命，並將所取得之安非他命轉售予他人（轉
    售與他人之部分，見前開被告甲○○向「阿德」抱怨無法將
    劣質安非他命出給他人，信用都打壞掉等語即明）。且在被
    告甲○○與「阿德」之對話內容中，均不見被告甲○○向「
    阿德」催討債款，反而持續向「阿德」販入安非他命，於93
    年7 月9日16時36分47秒之對話中（即上揭監聽編號9監聽譯
    文），被告甚且向「阿德」表明要先給「阿德」「一個」（
    一粒）（即 1公斤）安非他命的款項，另一公斤安非他命之
    款項則先暫欠等語。而在被告與證人劉慶川之對話中，亦絲
    毫未見被告有為虛應證人劉慶川而隨意敷衍搪塞了事的語句
    或有何不滿的口吻。足認被告辯稱：是「阿德」用 2公斤之
    安非他命抵償所積欠之債務，以及「你賺一萬，我賺一萬」
    是為應付證人劉慶川云云。與事實全然不符，顯係事後臨訟
    卸責之詞，無可採信。
  (五)末查：被告與「阿德」於93年 7月9日下午5時許，約定在臺
    北縣板橋市華江橋旁之全家便利商店交易 2公斤之毒品安非
    他命，且二人確實有碰面之情，為被告所是認（見偵卷第44
    頁、第119頁），且證人丁彥仁於93年 7月9日下午跟監被告
    時，也確實見到被告有前往台北縣板橋市華江橋那邊的便利
    商店，此據證人丁彥仁證述明確，並有監聽譯文在卷可憑（
    見偵字第6663號卷第76頁編號003、004之譯文）。被告雖稱
    ：與「阿德」在板橋市○○路見面時，因「阿德」說要跟買
    主商量後再聯絡，是到傍晚 5點多，「阿德」才拿至伊住處
    云云（見偵字第6663號卷第119頁）。然查：被告於93年7月
    9日晚間6時24分54秒許，即有一名持0000000000之不詳姓名
    者，撥打被告之行動電話，詢問被告有無「硬的」（即安非
    他命，見證人劉慶川於偵查中之證述，偵字第6663號卷第14
    6頁），被告即答稱：「有。」等語（見偵字第6663號卷第7
    7頁編號005之監聽譯文內容），足認被告於當時已取得可供
    販賣之安非他命，被告才會允諾要交付毒品安非他命。況依
    前揭監聽譯文顯示之基地台位置所示，被告係遲至93年7月9
    日當天晚上 7時許，始抵達住處附近，已如前述，故被告陳
    稱：是「阿德」傍晚 5點多拿至其住處云云，顯屬虛妄。縱
    證人丁彥仁就有無見到被告與「阿德」之交易過程，與證人
    即協同辦案之臺北市政府警察局中山分局員警陳炳城所為證
    述，容有不一致之處，也不足以動搖依上開客觀事證推論而
    得之事實。再審酌被告於93年7月9日16時38分27秒，與0000
    000000行動電話持用者之對話，對方詢問被告是否以58萬元
    取得，被告稱：「是」，也稱：「我賺一萬，你賺一萬。」
    等語以及於93年7月9日晚間 8時16分41秒與證人劉慶川間之
    通話內容，即：「（證人劉慶川）三十我賺一萬，好，是否
    可以給我多賺一點？」、「（被告）我賺一萬而已，每人賺
    一萬。」等語，被告於電話中已向劉慶川表明有從中賺取一
    萬元之利潤。綜上，被告於93年 7月9日下午5時許，在台北
    縣板橋市○○路全家便利商店旁，向「阿德」販入 2公斤安
    非他命時，即有以每半公斤賺取 2萬元價差之營利意圖，彰
    彰甚明。
  (六)此外，並有扣案之電子磅秤1台及分裝袋175個可資佐證。據
    上諸端，被告有販賣安非他命予證人劉慶川並基於營利之意
    圖而向「阿德」販入安非他命之事證明確，被告犯行洵堪認
    定。
六、至證人劉慶川於偵查中曾證稱：除93年7月9日當日向被告所
    購買之一兩安非他命外，曾在93年6、7月間，另以2萬5千元
    向被告購買過一兩之安非他命等語（見偵字第6663號卷第14
    5 頁）。惟被告於偵、審過程中，均未提及此情，證人劉慶
    川於原審審理中，就前次之交易時間、地點，也均為不記憶
    之陳述，故就此部分，除證人劉慶川之指證外，尚乏其他積
    極證據足資補強證人劉慶川此部分證述之真實性，檢察官起
    訴書也未敘及此部分之事實，不能認定被告另有於93年6、7
    月間，以2萬5千元販賣一兩安非他命予證人劉慶川之事實，
    附此敘明。
七、按共同正犯，係共同實施犯罪行為之人，在共同意思範圍內
    ，各自分擔犯罪行為之一部，相互利用他人之行為，以達其
    犯罪之目的，其成立不以全體均行參與實施犯罪構成要件之
    行為為要件。如行為人以自己共同犯罪之意思，事前同謀，
    而由其中一部分人實行犯罪之行為者，亦應認為共同正犯，
    使之對於全部行為所發生之結果，負其責任。經查：被告於
    警詢、偵查及原審審理中屢供稱：於93年 7月9日晚間9時許
    ，攜帶安非他命15包外出之目的，係因證人劉慶川說其友人
    要購買半粒第二級毒品安非他命等語（見偵字第6663號卷第
    42-1頁、第120頁、原審卷第169頁）。證人劉慶川也屢陳稱
    ：是其友人綽號「阿龍」之男子，因不知道購買毒品之管道
    ，所以就帶「阿龍」過去之情。證人劉慶川於警詢中係陳稱
    ：甲○○於93年7月 9日下午2時左右撥伊之電話，由伊女友
    王玲婷接到，甲○○告知伊女友，問伊要不要安非他命，伊
    就於晚間7 時左右，與朋友綽號「阿龍」至甲○○位於台北
    市○○○路○段127號住處樓下，以3萬元向甲○○購得一兩
    之安非他命。嗣後伊友人「阿龍」表示是否可向甲○○以30
    萬元購買安非他命，伊即以電話問甲○○有無安非他命可以
    購買，甲○○告知伊現在有「兩粒」，伊就於晚上9 時左右
    與「阿龍」至甲○○住處，並帶30萬元向甲○○購買。「阿
    龍」載伊至甲○○住處樓下，「阿龍」拿錢給伊下車前往和
    甲○○交易等語（見偵字第6663號卷第51頁）；於偵查中則
    供稱：被查獲當時在身上扣得的安非他命是甲○○的。當天
    下午時伊朋友小白開計程車載伊、伊女友和「阿龍」去延平
    北路跟民生路口，向甲○○拿一包安非他命，伊將安非他命
    分裝成兩包，後來伊拿給「阿龍」看，「阿龍」要伊向甲○
    ○問價格，甲○○說半粒算30萬，伊就和「阿龍」回新莊市
    ○○路跟中港路交岔口全國加油站附近之阿龍住處拿錢，之
    後又回延平北路 2段那裡找甲○○，在車上「阿龍」將錢交
    給伊，伊一下車警察就過來將伊帶到旁邊等語（見偵字第66
    63號卷第115頁、第145頁）；於原審審理中係供稱：是一個
    叫「小龍」的朋友叫伊帶他去向被告買的，因為「小龍」沒
    有背包，就將錢放在伊身上等語（見原審卷第 160頁）。再
    依上開被告於93年7月9日晚間 8時16分41秒與證人劉慶川間
    之通話內容，即：「（證人劉慶川）三十我賺一萬，好，是
    否可以給我多賺一點？」、「（被告）我賺一萬而已，每人
    賺一萬。」等語，證人劉慶川也確實欲從此交易獲取 1萬元
    之價差利潤。證人劉慶川就此固稱：是「阿龍」在旁要伊向
    被告殺價等語（見偵字第6663號卷第146頁、原審卷第162頁
    ）。惟查：證人劉慶川在上開監聽譯文中，向被告表示「三
    十我賺一萬」之前，係先詢問被告「價錢是多少，二十九還
    是三十？」當被告稱：「三十，很水啊」，證人劉慶川聞言
    即稱：「三十我賺一萬，好」。倘證人劉慶川係欲向被告殺
    價，應會當場即要求被告降價，改以29萬之價格出售，何以
    又應允後再行殺價？況證人劉慶川果真係代「阿龍」殺價，
    則應是向被告表示可否降低出售價格，而非向被告表示可否
    再從其中多牟取些利潤，反而提高「阿龍」之購毒成本。循
    此，堪信證人劉慶川所陳，顯與上開言詞文字所彰顯之客觀
    文義不符，實不足為取。而證人劉慶川得悉「阿龍」有意購
    買毒品，即居中聯絡賣主即被告，並與被告約定於93年7 月
    9日晚間9時許在被告住處附近交付購毒款項及毒品，亦未介
    紹隱於車內之「阿龍」出面予被告認識，證人劉慶川對於被
    告要販賣安非他命給「阿龍」一事事前即有認識，甚且也代
    替被告交付價值不斐之毒品予「阿龍」，證人劉慶川當係自
    居於出賣人之地位主導「阿龍」向被告購買毒品之過程，並
    擔任販毒所得款項之收取及毒品之交付工作，非僅居間媒介
    或被利用，應係有以自己共同犯罪之意思而與被告有販賣安
    非他命之犯意聯絡，並參與販賣之構成要件行為，至為顯然
    。
八、按販賣毒品罪，固不以販入之後復行賣出為構成要件，但使
    以營利為目的，將毒品購入或將毒品賣出，有一於此，其犯
    罪即經完成，均不得視為未遂。經查：被告於93年7月9日晚
    間7時許，即以1兩3萬元之價格販賣予證人劉慶川1兩之第二
    級毒品安非他命；另於93年7月9日下午5 時許，在台北縣板
    橋市○○路接近華江橋之全家便利商店旁，向「阿德」以每
    半公斤賺取 2萬元差價之營利意圖，販入第二級毒品安非他
    命 2公斤後，犯罪行為即已完成，雖被告嗣後再與證人劉慶
    川共同基於營利之犯意聯絡，推由劉慶川聯繫，與「阿龍」
    達成以30萬元之價格販賣半公斤安非他命之合意，而證人劉
    慶川於向「阿龍」收取價款後，被告未及交付半公斤安非他
    命予證人劉慶川，再給付給「阿龍」即為警查獲，但揆諸首
    揭說明，被告所為，均係犯毒品危害防制條例第4條第2項販
    賣第二級毒品安非他命既遂罪。被告和證人劉慶川之間，就
    販賣第二級毒品安非他命予「阿龍」部分，有共同營利之犯
    意聯絡，並約定由被告提供安非他命，證人劉慶川則分擔交
    付安非他命及收取款項之工作，為共同正犯。被告先後販賣
    第二級毒品之犯行，時間緊接，手段同一，顯係基於概括犯
    意而為之，為連續犯，應依刑法第56條規定論以情節較重之
    93年7月9日向「阿德」販入第二級毒品安非他命 2公斤後，
    再與證人劉慶川共同販賣500 公克安非他命予「阿龍」部分
    之共同販賣第二級毒品既遂罪，並依法就法定本刑為有期徒
    刑及併科罰金之法定罰金刑部分，加重其刑。
九、原審以被告罪證明確，適用毒品危害防制條例第4條第2項、
    第18條第1項前段、第19條第1項，刑法第11條、第28條、第
    56條，並審酌被告之素行並非良好，智識程度為國中畢業，
    並兼衡被告販賣第 2級毒品安非他命，使人沉迷於毒癮，無
    法自拔，輕則戕害身心，重則引發各種犯罪，實為多種犯罪
    之源頭，對社會治安有相當程度影響所生之危害，所持有之
    安非他命數量龐大，及被告犯罪後之態度等一切情狀，判決
    被告甲○○共同連續販賣第二級毒品，處有期徒刑捌年。並
    以：於被告身上扣得之第二級毒品安非他命15包及在被告住
    處客廳桌上扣得之安非他命 2包，和在被告住處臥室化妝桌
    上扣得之散裝安非他命（淨重為1894.65公克，共取0.30 公
    克鑑驗用罄，總餘1894.35 公克），另在證人劉慶川身上扣
    得之安非他命2包（淨重38.22公克，共取0.02公克鑑驗用罄
    ，共餘38.20 公克），係本案查獲之第二級毒品，其中在證
    人劉慶川身上扣得之安非他命 2包中，雖僅毛重為35.9公克
    者始為證人劉慶川向被告購買者，此為證人劉慶川於原審審
    理中所陳明（見原審卷第163 頁），然另包毛重4.62公克者
    ，因經內政部警政署刑事警察局混同鑑驗，相互間已無法析
    離，不問屬於犯人與否，均應依毒品危害防制條例第18條第
    1 項前段之規定宣告沒收銷燬之。另在被告身上及住處扣得
    之第二級毒品安非他命共計17包，其外包裝袋17個，以及在
    證人劉慶川身上所扣得之向被告購買之毛重為35.9公克者之
    安非他命1包，其外包裝袋1個，均可防止毒品裸露、逸出及
    潮濕，且有便於被告攜帶毒品之功用。又扣案之鋁箔包裝袋
    2個、分裝袋175 個、電子磅秤1個、被告所有之0000000000
    號行動電話1支（廠牌名稱Ulycom ）以及證人劉慶川所有之
    0000000000行動電話SIM卡1片，被告陳稱：鋁箔包裝袋是「
    阿德」拿安非他命來的原有包裝，電子磅秤及分裝袋也都是
    「阿德」拿來時附在裡面的，因為「阿德」拿來時是一大包
    ，不能秤重量，所以用分成一小包裝才能秤重，電話就是用
    來和證人劉慶川及「阿德」聯絡有關毒品之事等語（見原審
    卷第167 頁），證人劉慶川也坦認以上揭0000000000行動電
    話與被告聯繫等情。而被告係基於營利之意圖向「阿德」販
    入毒品，已如前述，且被告於警詢中也供稱：「（問：為何
    劉慶川向你相約交貨第二級毒品安非他命 500公克，你將該
    第二級毒品分裝成15小包？）因為該分裝袋每只只能包裝第
    二級毒品安非他命35公克（相當於每包 1兩），所以我才將
    該毒品分裝呈15小包方便點收。」等語，堪認安非他命外包
    裝袋18個、鋁箔包裝袋2個、電子磅秤1 台、分裝袋175個，
    被告所有之0000000000號行動電話 1支（廠牌名稱Ulycom）
    以及證人劉慶川所有之0000000000行動電話 SIM卡均係被告
    及共犯即證人劉慶川所有並供被告及證人劉慶川共同販賣毒
    品安非他命犯罪所用之物，應依毒品危害防制條例第19條第
    1項之規定宣告沒收。被告販賣予證人劉慶川1兩安非他命所
    得3 萬元，以及被告與證人劉慶川共同販賣予「阿龍」之所
    得30萬元，其中「阿龍」雖僅將30萬元交付予證人劉慶川，
    證人劉慶川尚未交付給被告即為警查獲，然被告與證人劉慶
    川間有共犯關係，業已敘明如前，自應就證人劉慶川所得利
    益30萬元，均應依毒品危害防制條例第19條第 1項沒收，如
    全部或一部不能沒收，以其財產抵償之。至於扣案之在被告
    住處查獲之吸食安非他命所用之安非他命吸食器 1組、玻璃
    球1個、吸管2支，0000000000號行動電話及現金13萬 5千元
    ，以及在證人劉慶川身上扣得之毛重為4.62公克之安非他命
    1包之外包裝袋1個、海洛因2包、白色粉末1包、分裝袋14個
    、現金5萬2千6百元（證人劉慶川身上共計扣得現金35萬5千
    6百元，扣除「阿龍」所交付之購毒款項30萬元，所餘為5萬
    2千6百元）、黑色背包1個及零錢包1個，與本案並無關連，
    亦非違禁物，爰均不另為沒收之諭知。至鑑驗用罄之甲基安
    非他命（分別為0.30公克、0.02公克）已不復存在，爰不諭
    知沒收銷燬，予以敘明。認事用法並無不合，量刑亦屬適當
    。檢察官（95年度上字第53號）上訴意旨略以：又被告另於
    本件判決前，自94年 1月份起，與其女友王佳慈共同基於販
    賣第1、2毒品，認與本案有裁判上一罪關係，原審未及斟酌
    審判等語，惟經本院審理結果，該併辦部分，不能證明被告
    有該部分犯罪，認與本案並無牽連或連續關係，非起訴效力
    所及（見判決理由十），檢察官之上訴為無理由；另被告上
    訴意旨仍執前詞否認犯罪，而指摘原判決不當，亦為無理由
    ；均應予駁回。再被告行為後，刑法第56條連續犯之規定，
    業於94年1月7日修正通過，同年2月2日公布刪除，並於95年
    7月1日施行，則被告之犯行，因行為後新法業已刪除連續犯
    之規定，此刪除雖非犯罪構成要件之變更，但顯已影響行為
    人刑罰之法律效果，自屬法律有變更，依新法第2條第1項規
    定，比較新、舊法結果，仍應適用較有利於被告之行為時法
    律即舊法論以連續犯（最高法院95年第 8次刑事庭會議決議
    參照）。又行為後法律有變更者，依修正前刑法第2條第1項
    之規定，以適用裁判時法為原則，如行為時法有利於行為人
    ，則例外適用行為時法；依修正後刑法第2條第1項規定，以
    適用行為時法為原則，惟如裁判時法有利於行為人，則例外
    的適用裁判時法。以往實務見解，認原判決未及比較適用新
    舊法時，上訴後，雖比較結果以舊法有利於行為人，而原判
    決別無其他撤銷事由，仍應由本院以此為由撤銷改判。惟修
    正後之規定係以適用行為時法為原則，因此原判決雖未及比
    較適用，然上訴本院後，經比較新舊法，行為後之法律並非
    較有利於行為人，仍應適用行為時法，則原判決適用行為時
    法即無不當，自不構成撤銷之事由。
十、至併辦意旨（94年度偵字第4898號）略以：被告另於本件原
    審判決前，與其女友王佳慈共同基於販賣第1、2級毒品之犯
    意聯絡，自93年下半年某日開始，至94年 3月21日止，以海
    洛因每四分之一錢（即0．9公克）4 千元之價格，安非他命
    每1公克1千元之價格，販售予不特定之人牟利。嗣為警於94
    年4月28日7 時許，在臺北市○○區○○路29號7樓查獲，並
    扣得海洛因2 包 (毛重0．9公克)、海洛因殘渣袋7個、電子
    磅秤1台、帳冊1本、行動電話3支、分裝袋7個等物。其違反
    毒品危害防制條例第 4條第1項、第2項之罪嫌，現由檢察官
    以94年度偵字第4898號案件偵辦中，而被告上開犯行與本件
    之犯罪時間緊接，手段相同，所犯罪名又同一，顯基於概括
    之犯意反覆為之，為連續犯，屬裁判上之一罪。依審判不可
    分原則，該案應為起訴效力所及，原審未及斟酌審判云云。
    惟查：
（一）按上開移送併辦意旨因認被告涉毒品危害防制條例第 4條
      第1項、第2項之罪嫌無非係以：同案被告王佳慈之供述、
      證人陳蘇義之證述、帳冊及卷附通訊監察譯文等為其論據
      。
（二）經查：同案被告王佳慈於警訊及偵查之初雖供稱︰伊是幫
      甲○○代為從中引線；伊均係介紹吸毒者向甲○○買海洛
      因、安非他命（見偵字第4898號卷第46頁）；伊共帶過綽
      號小楊、阿寶、阿德等3名男子去找甲○○各買過1次安非
      他命，時間約是在去年云云（見偵字第4898號卷第111 頁
      ），惟其嗣於檢察官再次偵訊時則翻異前詞，改口供稱︰
      伊沒有幫甲○○代為介紹，是警察胡說八道；伊在內勤檢
      察官訊問時，回答曾帶過一些人去找甲○○買安非他命，
      那是伊當時亂說的等語（見偵字第4898號卷第163 頁），
      是以，同案被告王佳慈之供述既前後不一，則其於警訊及
      偵查之初所為之供述是否屬實，實殊值懷疑。本院自難僅
      憑其片面反覆不一之證詞，即逕以為被告確有販賣第1、2
      級毒品犯行之認定。
（三）至併辦意旨所另以為論據之證人陳蘇義之證述、帳冊及卷
      附通訊監察譯文等證據資料，則充其量亦僅足以證明同案
      被告王佳慈確有販賣毒品之犯行，惟實無從率爾憑認被告
      甲○○與同案被告王佳慈間即有基於共同販賣毒品之犯意
      聯絡。
（四）此外，復查無其他積極證據足資證明被告有何併辦意旨所
      指之犯行，不能證明被告有此部分犯罪。職是，前開併案
      意旨指稱各節，顯難認與本案有何連續犯之裁判上一罪關
      係，自難謂為上揭有罪部分之起訴效力所及，本院即無從
      併予審究，應將該移送併辦部分退由檢察官另為適法之處
      理，附此敘明。
據上論斷，應依刑事訴訟法第368條，判決如主文。
本案經檢察官林秀濤到庭執行職務。
中    華    民    國    95    年    7     月    31    日
                  刑事第六庭  審判長法  官  林  堭  儀
                                    法  官  蔡  聰  明
                                    法  官  王  炳  梁
以上正本證明與原本無異。
如不服本判決，應於收受送達後十日內向本院提出上訴書狀，其
未敘述上訴之理由者並得於提起上訴後十日內向本院補提理由書
（均須按他造當事人之人數附繕本）。
                                    書記官  潘  大  鵬
中    華    民    國    95    年    8     月    1     日
附錄：本案論罪科刑法條全文
毒品危害防制條例第4條第2項：
製造、運輸、販賣第二級毒品者，處無期徒刑或7 年以上有期徒
刑，得併科新臺幣7 百萬元以下罰金。


司法院資訊處製作；財團法人民間司法改革基金會備份。
